臺灣臺中地方法院民事裁定　　　　　　　96年度聲字第2901號
聲　請　人　甲○○
相　對　人　乙○○
　　　　　　丙○○
上列當事人間聲請停止執行事件，本院裁定如下：
    主    文
聲請人供擔保新臺幣壹拾玖萬壹仟壹佰元後，本院九十六年度執
字第六七六三０號及本院九十六年度執字第六七六三一號執行事
件之強制執行程序，於本院九十六年度重訴字第四五二號債務人
異議之訴事件判決確定、和解或撤回起訴前應暫予停止。
    理    由
一、按有回復原狀之聲請，或提起再審或異議之訴，或對於和解
    為繼續審判之請求，或提起宣告調解無效之訴、撤銷調解之
    訴，或對於許可強制執行之裁定提起抗告時，法院因必要情
    形或依聲請定相當並確實之擔保，得為停止強制執行之裁定
    。強制執行法第18條第2項定有明文。又按法院依強制執行
    法第18條第2項裁定准許停止強制執行所定之擔保金，係備
    供債權人因停止執行所受損害之賠償，其數額應依標的物停
    止執行後，債權人未能即時受償或利用該標的物所受之損害
    額，或其因另供擔保強制執行所受之損害額定之（最高法院
    87年度台抗字第529號民事裁定要旨參照）。
二、聲請意旨略以：相對人乙○○以本院96年度票字第9305號面
    額新臺幣（下同）363,000元之本票裁定為執行名義、另相
    對人丙○○亦以本院96年度票字第9307號面額372,000元之
    本票裁定為執行名義，聲請本院就聲請人所有坐落台中市○
    ○區○○段282地號、面積831.25平方公尺之土地及坐落其
    上門牌號碼台中市西屯區西林巷59弄21號之建物，執行拍賣
    程序。惟系爭2紙票據乃聲請人本於買賣契約作為簽付尾款
    之用，詎相對人竟未依約完成鑑界交付之義務，而遲不履行
    交付土地之責，是不論聲請人擇為解除買賣契約，抑或選擇
    減少價金並為損害賠償之求償，系爭本票均已因解約而告欠
    缺原因關係，亦或因損害賠償之請求而告抵銷，而聲請人已
    依法提起債務人異議之訴在案，倘不停止執行系爭執行事件
    ，聲請人將受難以回復之損害。為此，願供擔保請准宣告停
    止執行等語。
三、經查，聲請人主張本院96年度執字第67630號、96年度執字
    第67631號給付票款強制執行事件，相對人對聲請人所為之
    執行程序目前尚未終結；另聲請人業已對相對人提起債務人
    異議之訴，現由本院96年度重訴字第452號債務人異議之訴
    等事件審理中等情，業經本院調閱前揭事件卷宗查核屬實，
    因認聲請人所為停止執行之聲請，於法尚無不合。復揆諸前
    揭最高法院見解所示，本院酌定擔保金額時，應僅斟酌相對
    人未能即時受償所受之損害額定之，不得以執行標的物之價
    值或其債權額為依據。查本件相對人請求強制執行之執行名
    義係本票債權，其金額合計為735,000元及自民國96年1月31
    日起至清償日止按年息6%計算之利息，則相對人因停止執行
    所受之損失，即為相對人於遲延收取期間內，依債權數額所
    計算法定利息之損失；參以聲請人於本案訴訟另提起900萬
    元之給付請求，該案標的金額已逾民事訴訟法第466條所定
    數額，屬得上訴第三審事件，其訴訟期間推定為4年4個月（
    參照各級法院辦案期限實施要點第2條規定：民事通常程序
    第一審審判案件期限1年4個月、民事第二審審判案件期限2
    年、民事第三審審判案件期限1年），依此計算，則相對人
    因停止強制執行未能即時受償之可能損失金額191,100元（
    735,000×6%×52/12＝191,100），是本院認為聲請人應提
    供之擔保金額元為191,100元適當。
四、爰依強制執行法第18條第2項，裁定如主文。
中　　華　　民　　國　　96　　年　　11　　月　　29　　日
                  民事第三庭    法　官    曹宗鼎
以上正本係照原本作成
如對本裁定抗告須於裁定送達後10日內向本院提出抗告狀，並繳
納抗告費新臺幣1,000元
中　　華　　民　　國　　96　　年　　11　　月　　29　　日
                                書記官
